【裁判字號】    90,交上易,274
【裁判日期】    900830
【裁判案由】    公共危險
【裁判全文】
臺灣高等法院高雄分院刑事判決          九十年度交上易字第二七四號
    上訴人  台灣屏東地方法院檢察署檢察官
    被  告  甲○○
右上訴人因被告公共危險案件，不服臺灣屏東地方法院九十年度交易字第一三０號，
中華民國九十年八月三十日第一審判決（起訴案號：臺灣屏東地方法院檢察署九十年
度偵字第三四０四號）提起上訴，本院判決如左：
      主      文
上訴駁回。
      理      由
一、本案經本院審理結果，認第一審判決被告無罪並無不當，應予維持，並引用第一
    審判決書記載之理由。
二、檢察官上訴意旨略以警方檢測被告之酒精吐氣濃度，已達每公升０點二九毫克，
    而
    據文獻資料，酒精吐氣濃度在每公升０點二五至五０毫克者，駕駛能力變差，又
    依經驗法則，車輛行進中，駕駛人分心尋找物品，與酒後駕車同屬高度危險之動
    作，茲被告無法為如此正常之判決，益徵被告酒後已缺乏正常判斷能力等語。
三、經查刑法第一百八十五條之三犯罪構成要件，須所服用之酒類，達到不能安全駕
    駛動力交通工具之程度，若未達到此一程度即不構成犯罪，且該條不處罰未遂犯
    ；本案被告於碰撞現場接受警察訊問時，一切正常，沒有酒後異常反應，此經警
    員杜吉昌於原審結證明確，縱警測被告吐氣之酒精濃度為每公升０點二九毫克，
    一般症狀有使駕駛能力變差，但此駕駛能力變差，並非可認為已達不能安全駕駛
    程度，原審因而為被告無罪判決，核無不合，檢察官上訴意旨，仍執前詞，指摘
    原判決不當，為無理由，應予駁回。
據上論斷，應依刑事訴訟法第三百六十八條、第三百七十一條，判決如主文。
本案經檢察官朱文彬到庭執行職務。
中    華    民    國      九十      年      十一      月     二十七     日
                              臺灣高等法院高雄分院刑事第九庭
                                  審判長法官  張明松
                                        法官  任森銓
                                        法官  江泰章
右正本證明與原本無異。
不得上訴。
                                      書記官  郭榮芳
中    華    民    國      九十      年      十一      月    二十九      日
                Ｆ
附件：
臺灣屏東地方法院刑事判決                          九十年度交易字第一三號
    公  訴  人  臺灣屏東地方法院檢察署檢察官
    被      告  甲○○  男三十歲（民國○○年○月○○日生）
                        住屏東縣崁頂鄉○○村○○路三號
                        身分證統一編號：Ｚ000000000號
右列被告因公共危險案件，經檢察官提起公訴（九十年度偵字第三四０四號），本院
判決如左：
    主  文
甲○○無罪。
     理  由
一、公訴意旨略以：被告甲○○於民國九十年五月二十七日下午六時許，在屏東縣屏
    東市中央商場服用酒類之物後，在不能安全駕駛動力交通工具之下，仍駕駛車牌
    號碼Ｋ２─８０５９號自小客車外出，嗣當日下午八時十分許，途經屏東縣屏東
    市○○路、仁愛路口時，適丁○○駕駛車牌號碼Ｅ３─６６７６號自小客車，及
    丙○○駕駛車牌號碼ＷＪ─４２０３號自小客車在前等候紅燈，被告甲○○未能
    及時煞車，而撞及前方由丁○○所駕駛之車牌號碼Ｅ３─６６７６號自小客車，
    致丁○○所駕駛之自小客車再撞及丙○○所駕駛之車牌號碼ＷＪ─４２０３號自
    小客車，因認被告涉有刑法第一百八十五條之三之服用酒類，不能安全駕駛動力
    交通工具而駕駛罪嫌。
二、按犯罪事實應依證據認定之，無證據不得推定其犯罪事實；又不能證明被告犯罪
    者，應諭知無罪之判決，刑事訴訟法第一百五十四條、第三百零一條第一項分別
    定有明文。又認定不利於被告之事實，須依積極證據，苟積極證據不足為不利於
    被告事實之認定時，即應為有利於被告之認定，更不必有何有利之證據；另事實
    之認定，應憑證據，如未能發現相當證據，或證據不足以證明，自不得以推測或
    擬制之方法，以為裁判基礎，最高法院分別著有三十年上字第八一六號、四十年
    台上字第八六號判例可資參照。
三、本件公訴人認被告涉有公共危險之犯行，無非係以被告之酒精吐氣濃度測試已達
    每公升０點二九亳克，且其無法正常操控煞車，並有警卷所附測試觀察紀錄表為
    其主要論據。然訊之被告甲○○則辯稱：我沒有醉，因我分心彎下身去撿東西，
    煞車不及才撞上等語。
四、經查：(一)被告甲○○固然酒後於上開時地駕駛前開自小客車撞及正在等待燈光號
    誌之丁○○車輛，然其當時之精神狀態乙好，意識清楚，並無不能安全駕駛動力
    交通工具之事實，已據證人即到場處理之警員杜吉昌於本院審理時證述屬實，據
    其證稱：我到現場時，被告也在場，他告訴我是他開車肇事，他當時精神狀態很
    好，沒有聞到酒味，意識也很清楚，講話也很正常，我當時處理車禍時並不知道
    被告有喝酒，也看不出來，因為當時被告的言行舉止都很正常，我是酒測才知道
    他有喝酒等語（見本院九十年七月十一日訊問筆錄）。又被告稱因在車內找物品
    ，才追撞前車一節，亦據其於警訊及本院審理時供承明確，被告因在車內找物品
    ，於分心之情形下，而發生追撞前車，乃為合理之現象，自不得以其有追撞而反
    推已有酒醉狀態（實例上亦常見未喝酒，但追撞前車之情形），況被告酒精測試
    結果，其酒精吐氣濃度測試僅為每公升零點二九亳克而已，遠低於警方之移送標
    準值每公升零點五五毫克。復參以測試觀察記錄表內並未記載被告有如何不能安
    全駕駛之具體情狀，是被告辯稱並未醉，係因找東西而分心才追撞前車等語，應
    堪信其為真實。此外，復無其他證據證明被告有公共危險之犯行，其犯罪即屬不
    能證明，揆諸前開說明，自應為被告無罪之諭知。
據上論斷，應依刑事訴訟法第三百零一條第一項，判決如主文。
中      華      民      國      九十      年      八      月 三十    日
                                      臺灣屏東地方法院刑事第三庭
                                          審判長法  官  黃國永
                                                法  官  陳姵君
                                                法  官  余德正
右正本證明與原本無異。
對於本判決如有不服應於收受送達後十日內向本院提出上訴書狀上訴於台灣高等法院
高雄分院並按他造當事人之人數附具繕本。
                                                書記官  謝博興
中      華      民      國      九十      年      八      月    三十    日


司法院資訊處製作；財團法人民間司法改革基金會備份。
